【裁判字號】    90,易緝,23
【裁判日期】    900830
【裁判案由】    賭博
【裁判全文】
臺灣彰化地方法院刑事判決                            九十年度易緝字第二三號
    公  訴  人  臺灣彰化地方法院檢察署檢察官
    被      告  甲○○○
右列被告因賭博案件，經檢察官提起公訴（八十二年度偵字第八四七一號），本院判
決如左：
        主  文
甲○○○共同連續意圖營利，聚眾賭博，處有期徒刑月，如易科罰金，以拾元折
算壹日。
        事  實
本院認定之犯罪事實，除補正甲○○○即賴美玉外，餘與起訴書之記載相同，茲引用
之。
        理  由
一、訊據被告甲○○○，坦承於起訴書所揭時地有賭博情事，惟否認其有賭博犯行，
    辯稱，賭客等人均其丈夫叫來的，伊都不認識云云。經查，被告本件賭博犯行業
    據其於本院審理八十二年度自字第一０三號自訴人即同案共犯蘇淑珍（已經審結
    ）自訴被告涉犯詐欺案件（已經判決被告無罪確定）時自白不諱，核與共犯蘇淑
    珍及證人即賭客許識聆、梁榮源於前述自訴案件中證述之詞相合，被告自白顯與
    事實相合，所辯只係事後圖卸之語，無足採信，故本案事證明確，被告犯行堪予
    認定。
二、核被告所為，係犯刑法第二百六十八條前段、後段之意圖營利，提供賭博場所與
    意圖營利聚眾賭博罪。被告與蘇淑珍有犯意之聯絡及行為分擔，應論以共同正犯
    。所犯二罪係基於一個賭博犯意之決定，達成其同一犯罪目的之各個舉動，屬法
    律概念之一行為，應依刑法第五十五條想像競合犯之規定，從較重之意圖營利聚
    眾賭博罪處斷。多次犯行，時間相近，所犯罪名同一，顯係基於概括犯意所為，
    應論以連續犯為一罪，依法加重其刑。爰審酌被告之素行，犯罪之動機、目的、
    手段、行為所生之危害，並犯罪後之態度等一切情狀，量處如主文所示之刑。且
    按被告行為後，罰金罰鍰提高標準條例於八十二年二月五日修正公布，於同年月
    七日生效，其中第二條第一項就依刑法第四十一條易科罰金者，提高為一百倍折
    算一日，較修正前係提高為十倍折算一日之規定為不利，依刑法第二條第一項但
    書規定，應適用修正前之規定諭知易科罰金之折算標準，以示懲儆。
據上論斷，應依刑事訴訟法第二百九十九條第一項前段、第三百十條之一第二項，刑
法第二百六十八條前段、後段、第二十八條、第五十五條、第五十六條、第二條第一
項前段、第四十一條第一項，罰金罰鍰提高標準條例第一條前段、修正前罰金罰鍰提
高標準條例第二條第一項前段，判決如主文。
中      華      民      國      九十      年      八      月    三十    日
                                     台灣彰化地方法院刑事第三庭
                                         法      官  洪  榮  謙
右正本證明與原本無異。
如不服本判決，應於判決送達後十日內向本院提出上訴狀( 須附繕本 )。
                                         法院書記官  張  木  松
中      華      民      國      九十      年      九    月       四     日
刑法第二百六十八條
意圖營利，供給賭博場所或聚眾賭博者，處三年以下有期徒刑，得併科三千元以下罰
金。


司法院資訊處製作；財團法人民間司法改革基金會備份。
